【裁判字號】    99,審易,1259
【裁判日期】    991018
【裁判案由】    竊盜
【裁判全文】
臺灣桃園地方法院刑事判決            99年度審易字第1259號
公  訴  人  臺灣桃園地方法院檢察署檢察官
被      告  丙○○
上列被告因竊盜案件，經檢察官提起公訴（99年度偵字第14960
號、第15710 號、第15290 號），被告於本院準備程序進行中，
就被訴事實為有罪之陳述，經本院告知簡式審判程序意旨，並聽
取當事人之意見後，本院裁定依簡式審判程序審理，判決如下：
    主  文
丙○○犯如附表主文欄所示之罪，均累犯，分別判處如附表主文
欄所示之刑，如易科罰金，均以新臺幣壹仟元折算壹日。應執行
有期徒刑壹年伍月，如易科罰金，以新臺幣壹仟元折算壹日。
    事  實
一、丙○○前於民國92年間因贓物案件，經本院以93年度訴字第
    1259號判決，判處有期徒刑8 月確定，入監執行後，已於95
    年1 月23日刑期期滿執行完畢。詎其仍不知悛悔，竟分別基
    於意圖為自己不法所有之犯意，於附表「竊盜時間、地點」
    欄所示之時間、地點，以附表「竊盜方式」欄所示之方法，
    分別竊得如附表「竊得財物」欄所示之物得手。嗣分別以附
    表「查獲方式」欄所示之方式為警查獲。
二、案經臺北縣政府警察局三峽分局、桃園縣政府警察局桃園分
    局、大溪分局報請臺灣桃園地方法院檢察署檢察官偵查起訴
    。
    理  由
一、本案被告丙○○所犯均為死刑、無期徒刑或最輕本刑為3 年
    以上有期徒刑以外之罪，其於本院準備程序中就前揭被訴事
    實均為有罪之陳述，經本院告知簡式審判程序之旨，並聽取
    當事人之意見後，本院依刑事訴訟法第273 條之1 第1 項規
    定，裁定進行簡式審判程序，合先敘明。
二、前開犯罪事實，業據被告分別於警詢、檢察事務官詢問及本
    院審理中坦承不諱，並經被害人即證人丁○○、甲○○、乙○○、戊○○分別於警詢中陳述無訛，且有附表「證據」欄
    所示之證據等在卷可稽，足徵被告自白與事實相符，事證明
    確，被告犯行堪以認定。
三、核被告所為均係犯刑法第320 條第1 項之普通竊盜罪。被告
    所犯上開4 罪間，犯意各別，行為互殊，應分論併罰。又被
    告有如事實欄一所載之犯罪科刑及執行完畢紀錄，此有臺灣
    高等法院被告前案紀錄表在卷可按，其於有期徒刑執行完畢
    後，於5 年以內故意再犯本件最重本刑為有期徒刑以上之罪
    ，均為累犯，應依刑法第47條第1 項之規定各加重其刑。爰
    審酌被告正值青壯，竟不思努力以正當勞力謀生，且曾因竊
    盜案件，經判處罪刑並執行完畢，仍不知警惕檢束，再度恣
    意竊取他人財物，危害社會治安非輕，原不宜寬縱，惟念被
    告自警詢之初即坦承犯行，犯後態度尚可等一切情狀，分別
    量處如主文所示之刑，並定其應執行之刑，及分別諭知易科
    罰金之折算標準。至被告行竊時所使用之如附表「竊盜方式
    」欄所示之鑰匙，因均未扣案，且復乏確據證明尚屬存在，
    爰不併予宣告沒收，附此敘明。
據上論斷，應依刑事訴訟法第273 條之1 第1 項、第299 條第1
項前段，刑法第320 條第1 項、第47條第1 項、第51條第5 款、
第41條第1 項前段、第8 項，刑法施行法第1 條之1 第1 項、第
2 項前段，判決如主文。
本案經檢察官蔡正傑到庭執行職務。
中    華    民    國    99    年    10    月    18    日
                        刑事庭    法  官  顏世翠
以上正本證明與原本無異。
如不服本判決，應於判決送達後10日內向本院提出上訴狀（應附
繕本），其未敘述上訴理由者，應於上訴期間屆滿後20日內補提
理由書狀於本院，上訴於臺灣高等法院。
                                  書記官  陳淑瓊
中    華    民    國    99    年    10    月    18    日
附錄本案論罪科刑法條：
中華民國刑法第320 條
（普通竊盜罪、竊佔罪）
意圖為自己或第三人不法之所有，而竊取他人之動產者，為竊盜
罪，處五年以下有期徒刑、拘役或五百元以下罰金。
意圖為自己或第三人不法之利益，而竊佔他人之不動產者，依前
項之規定處斷。
前二項之未遂犯罰之。
附表：
┌─┬─────────┬───┬───────────┬─────┐
│編│ 竊盜時間、地點   │被害人│竊盜方式、竊得財物及查│ 主文欄   │
│號│                  │      │獲經過                │          │
├─┼─────────┼───┼───────────┼─────┤
│一│98年8 月27日晚間9 │丁○○│丙○○於左揭時間、地點│丙○○竊盜│
│  │時許前某時，在新竹│      │，見丁○○所有，車牌號│，累犯，處│
│  │市○區○○路192 巷│      │碼為JX-3098 號自用小客│有期徒刑伍│
│  │46號旁            │      │車停放於該處，認有機可│月，如易科│
│  │                  │      │乘，竟意圖為自己不法之│罰金，以新│
│  │                  │      │所有，持自備之鑰匙1 支│臺幣壹仟元│
│  │                  │      │（未扣案，乏確據證明尚│折算壹日。│
│  │                  │      │屬存在）打開車門進入車│          │
│  │                  │      │內後，再以上開鑰匙啟動│          │
│  │                  │      │電門而竊取該自用小客車│          │
│  │                  │      │，得手後供己代步之用。│          │
│  │                  │      │嗣於98年9 月2 日上午10│          │
│  │                  │      │時許，警方在桃園縣八德│          │
│  │                  │      │市桃園大圳邊尋獲前開遭│          │
│  │                  │      │竊之自用小客車後，採集│          │
│  │                  │      │車上遺留之煙蒂上之DNA │          │
│  │                  │      │，經鑑驗比對後與丙○○│          │
│  │                  │      │之DNA 型別相符，始查悉│          │
│  │                  │      │上情。                │          │
│  ├─────────┴───┴───────────┴─────┤
│  │證據：                                                        │
│  │(一)內政部警政署刑事警察局99年4 月26日刑醫字第0990045191號鑑定書│
│  │  （見99年度偵字第15290 號偵查卷第23至25頁）、桃園縣政府警察局│
│  │  桃園分局刑案現場勘察報告、勘察紀錄表、現場採證照片（見99年度│
│  │  偵字第15290 號偵查卷第26至30、32頁）、內政部警政署刑事警察局│
│  │  99年1 月19日刑醫字第0980179863號鑑驗書（見99年度偵字第15290 │
│  │  號偵查卷第52至53頁）。                                      │
│  │(二)桃園縣政府警察局車輛尋獲電腦輸入單（見99年度偵字第15290 號偵│
│  │  查卷第31頁）。                                              │
├─┼─────────┬───┬───────────┬─────┤
│二│98年11月2 日上午11│甲○○│丙○○於左揭時間、地點│丙○○竊盜│
│  │時許，在桃園縣龜山│      │，見呂學穎所有、現由呂│，累犯，處│
│  │鄉○路村○街141 號│      │學郁使用之車牌號碼為8N│有期徒刑伍│
│  │旁                │      │-4373 號自用小貨車車門│月，如易科│
│  │                  │      │未上鎖停放於該處，認有│罰金，以新│
│  │                  │      │機可乘，竟意圖為自己不│臺幣壹仟元│
│  │                  │      │法之所有，先徒手打開車│折算壹日。│
│  │                  │      │門進入車內後，再持自備│          │
│  │                  │      │之鑰匙1 支（未扣案，乏│          │
│  │                  │      │確據證明尚屬存在）啟動│          │
│  │                  │      │電門而竊取上開自用小貨│          │
│  │                  │      │車，得手後供己代步之用│          │
│  │                  │      │。嗣於98年11月3 日晚間│          │
│  │                  │      │11時許，警方在臺北縣三│          │
│  │                  │      │峽鎮○○路○段138 巷1 │          │
│  │                  │      │弄路口尋獲前開遭竊之自│          │
│  │                  │      │用小貨車後，採集車上遺│          │
│  │                  │      │留之已使用過之衛生紙上│          │
│  │                  │      │之DNA ，經鑑驗比對後與│          │
│  │                  │      │丙○○之DNA 型別相符，│          │
│  │                  │      │始查悉上情。          │          │
│  ├─────────┴───┴───────────┴─────┤
│  │證據：                                                        │
│  │(一)贓物認領保管單（見99年度偵字第14960 號偵查卷第8 頁）。      │
│  │(二)內政部警政署刑事警察局99年4 月26日刑醫字第0990045191號鑑定書│
│  │  、臺北縣政府警察局99年3 月4 日北縣警鑑字第0990033581號鑑驗書│
│  │  （見99年度偵字第14960 號偵查卷第9 至11頁背面）、臺北縣政府警│
│  │  察局三峽分局刑案現場勘察紀錄表暨證物清單（見99年度偵字第1496│
│  │  0 號偵查卷第13、25頁）、現場採證照片（見99年度偵字第14960 號│
│  │  偵查卷第18至19頁）。                                        │
│  │(三)失車- 唯讀案件基本資料、（見99年度偵字第14960 號偵查卷第14、│
│  │  15頁）、桃園縣政府警察局車輛協尋、尋獲電腦輸入單（見99年度偵│
│  │  字第14960 號偵查卷第16、17頁）。                            │
├─┼─────────┬───┬───────────┬─────┤
│三│98年11月3 日上午8 │乙○○│丙○○於左揭時間、地點│丙○○竊盜│
│  │時許，在臺北縣板橋│      │，見乙○○所有，車牌號│，累犯，處│
│  │市○○路54號前    │      │碼為9977-PD 號自用小貨│有期徒刑伍│
│  │                  │      │車停放於該處，認有機可│月，如易科│
│  │                  │      │乘，竟意圖為自己不法之│罰金，以新│
│  │                  │      │所有，持自備之鑰匙1 支│臺幣壹仟元│
│  │                  │      │（未扣案，乏確據證明尚│折算壹日。│
│  │                  │      │屬存在）打開車門進入車│          │
│  │                  │      │內後，再以上開鑰匙啟動│          │
│  │                  │      │電門而竊取上開自用小貨│          │
│  │                  │      │車，得手後供己代步之用│          │
│  │                  │      │。嗣於98年11月29日上午│          │
│  │                  │      │8 時45分許，警方在桃園│          │
│  │                  │      │縣八德市東西向高架橋下│          │
│  │                  │      │尋獲前開遭竊之自用小貨│          │
│  │                  │      │車後，採集車上遺留之啤│          │
│  │                  │      │酒罐瓶口上之DNA 及瓶身│          │
│  │                  │      │上檳榔汁之DNA ，經鑑驗│          │
│  │                  │      │比對後與丙○○之DNA 型│          │
│  │                  │      │別相符，始查悉上情。  │          │
│  ├─────────┴───┴───────────┴─────┤
│  │證據：                                                        │
│  │(一)內政部警政署刑事警察局99年4 月26日刑醫字第0990045191號鑑定書│
│  │  （見99年度偵字第15290 號偵查卷第23至25頁）、內政部警政署刑事│
│  │  警察局99年1 月19日刑醫字第0980179863號鑑定書（見99年度偵字第│
│  │  15290 號偵查卷第52至53頁）、桃園縣政府警察局桃園分局刑案現場│
│  │  勘察報告、勘察紀錄表、現場採證照片及刑事案件證物採驗紀錄表（│
│  │  見99年度偵字第15290 號偵查卷第45至49、51頁）。              │
│  │(二)桃園縣政府警察局車輛尋獲電腦輸入單（見99年度偵字第15290 號偵│
│  │  查卷第50頁）。                                              │
├─┼─────────┬───┬───────────┬─────┤
│四│99年3 月2 日晚間10│戊○○│丙○○於左揭時間、地點│丙○○竊盜│
│  │時許前某時，在桃園│      │，見戊○○所有，車牌號│，累犯，處│
│  │縣八德市○○路238 │      │碼為LR-5806 號自用小客│有期徒刑伍│
│  │巷50之4 號前      │      │車停放於該處，認有機可│月，如易科│
│  │                  │      │乘，竟意圖為自己不法之│罰金，以新│
│  │                  │      │所有，持自備之鑰匙2 支│臺幣壹仟元│
│  │                  │      │（均未扣案，乏確據證明│折算壹日。│
│  │                  │      │尚屬存在）打開車門進入│          │
│  │                  │      │車內後，再以上開鑰匙啟│          │
│  │                  │      │動電門而竊取該自用小客│          │
│  │                  │      │車，得手後供己代步之用│          │
│  │                  │      │。嗣於99年3 月15日下午│          │
│  │                  │      │2 時30分許，警方在桃園│          │
│  │                  │      │縣八德市○○路與銀和街│          │
│  │                  │      │路口尋獲前開遭竊之自用│          │
│  │                  │      │小客車後，採集車上遺留│          │
│  │                  │      │之煙蒂上之DNA ，經鑑驗│          │
│  │                  │      │比對後與丙○○之DNA 型│          │
│  │                  │      │別相符，始查悉上情。  │          │
│  ├─────────┴───┴───────────┴─────┤
│  │證據：                                                        │
│  │(一)贓物認領保管單（見99年度偵字第15710 號偵查卷第23頁）。      │
│  │(二)內政部警政署刑事警察局99年5 月14日刑醫字第0990055314號鑑定書│
│  │  （見99年度偵字第15710 號偵查卷第25頁）、桃園縣政府警察局鑑識│
│  │  課刑案現場勘察報告及現場採證照片（見99年度偵字第15710 號偵查│
│  │  卷第26至28頁）。                                            │
│  │(三)內政部警政署刑事警察局99年4 月26日刑醫字第0990045191號鑑定書│
│  │  （見99年度偵字第15290 號偵查卷第23至25頁）。                │
│  │(四)桃園縣政府警察局車輛尋獲電腦輸入單（見99年度偵字第15710 號偵│
│  │  查卷第24頁）。                                              │
└─┴───────────────────────────────┘

司法院資訊處製作；財團法人民間司法改革基金會備份。
